臺灣高等法院刑事裁定
110年度抗字第1342號
抗告人  即
再審聲請人  蘇映銘





上列抗告人因違反毒品危害防制條例案件，不服臺灣桃園地方法
院中華民國110年7月16日所為駁回聲請再審之裁定（110年度聲
再字第38號），提起抗告，本院裁定如下：
    主  文
抗告駁回。
    理  由
一、原裁定意旨略以：
    本件抗告人即再審聲請人蘇映銘(下稱聲請人)對臺灣桃園地
    方法院108 年度原訴字第105號確定判決聲請再審，雖以：
    其是受警察恐嚇才於警詢中陳述有販賣第二級毒品甲基安非
    他命，原確定判決卻未就此為調查；且縱認上開陳述是出於
    自由意志，原確定判決亦應依毒品危害防制條例第17條第2
    項之規定為其減輕其刑；另聲請人是因未簽收判決，才致遲
    誤上訴等為由云云，主張原確定判決有刑事訴訟法第420 條
    第1 項第6 款所規定「因發現新事實或新證據，單獨或與先
    前之證據綜合判斷，足認受有罪判決之人應受無罪、免訴、
    免刑或輕於原判決所認罪名之判決」之再審事由。但：聲請
    人爭執上開警詢之自白任意性，僅屬對原確定判決認定之事
    實再行爭辯；而聲請人於審理中既否認犯行，本無上開減輕
    其刑規定之適用，更何況，此只關係到同一罪名有無加減刑
    罰之原因及宣告刑之輕重，要與「罪名」無關；且原確定判
    決確已發生寄存送達之效力，以上均未具體指陳有何足以動
    搖原確定判決之新事實或新證據，核與刑事訴訟法第420 條
    第1 項第6 款規定之要件不合，是聲請人請求再審顯無理由
    ，應予駁回，並敘明：依刑事訴訟法第429條之2立法意旨，
    認無通知聲請人到場並聽取其意見之必要等語。
二、抗告意旨略以：
　　原確定判決單憑聲請人於警詢中所陳述持有之甲基安非他命
    有欲另分裝販賣，即未就聲請人所抗辯係遭到警方脅迫才為
    上開自白，及檢察官亦恫嚇聲請人如翻供即要加以羈押等情
    予以調查，而判處聲請人販賣毒品罪刑在案，詎原審法院未
    通知聲請人到場說明意見，竟駁回本件再審之聲請，為此提
    起抗告云云。
三、經查：
㈠、按因發現新事實或新證據，單獨或與先前之證據綜合判斷，
    足認受有罪判決之人，應受輕於原判決所認罪名之判決者，
    為受判決人之利益，得聲請再審，刑事訴訟法第420 條第1 
    項第6 款雖有明定。但「新事實」或「新證據」，須具有未
    判斷資料性之「新規性」，即法院未經發現而不及調查審酌
    。如受判決人提出之事實或證據，業經法院在審判程序中為
    調查、辯論，最終在原確定判決中本於自由心證論述其取捨
    判斷之理由，即非屬之(最高法院109 年度台抗字第 263 號
    裁定意旨參照)。又刑事訴訟法第420 條第1 項第6 款所規
    定之因發現新事實或新證據，判斷後足認受有罪判決之 人
    ，應受輕於原判決所認罪名之判決者，該「罪名」係指應受
    較輕之罪名而言，至同一罪名有無加減刑罰之原因，僅足影
    響科刑範圍而罪質不變，即與「罪名」無關，亦非該款所指
    罪名之範圍(最高法院109年度台抗字第 911 號刑事裁定意
    旨參照)。
㈡、本件原確定判決已敘明聲請人雖否認有販賣第二級毒品犯行
    ，但聲請人於警詢中所供稱：「安非他命有一些自用，另外
    分裝以1 公克700 元至1,200 元間販賣」，於偵訊中所供稱
    ：「安非他命都是伊的，是自己用和賣給朋友使用，1 公克
    賣新臺幣(下同)700 至1,200 元不等價格」等語，是如何確
    實可信之心證理由(見原審卷第19至20頁之原確定判決)，聲
    請人對此，仍主張前於警詢、偵訊中之自白係受到不正訊問
    、並非事實云云，係對原確定判決採證認事職權之適法行使
    ，任意指摘，參照上開說明，自不符合刑事訴訟法第420條
    第1項第6 款所定提起再審之要件。又聲請人既於審理中否
    認犯行，有如上述，原確定判決未依毒品危害防制條例第17
    條第2項係針對於偵查及審理中均自白情形所設之規定，為
    聲請人減輕其刑，要屬適法，且參照上開說明，有無適用上
    開減輕其刑規定之適用，只影響科刑範圍而罪質不變，即與
    罪名無關，亦與刑事訴訟法第420 條第1 項第6 款之規定不
    合。而原確定判決係發生寄存送達之效力(見原審卷第11至1
    2頁之送達證書)，聲請人現主張未親自收受云云，更非合法
    之刑事訴訟法第420條第1項第6 款再審理由。
㈢、從而，原裁定因認聲請人之再審聲請顯無理由而予駁回，並
    敘明本件無通知聲請人到場以聽取其意見之必要，於法要無
    違誤。
四、綜上所述，聲請人提起本件抗告，仍執前詞，指摘原裁定不
    當，為無理由，應予駁回。
據上論斷，應依刑事訴訟法第412條，裁定如主文。
中　　華　　民　　國　　110 　年　　9 　　月　　13　　日
                  刑事第十一庭  審判長法　官  張江澤
                                      法　官  郭惠玲
                                      法　官  梁志偉
以上正本證明與原本無異。
不得再抗告。
                                       書記官  林明慧
中　　華　　民　　國　　110 　年　　9 　　月　　13　　日